# 关于共享单车在公园运营收入按总额法或净额法确认的问题

提问人：随风 83738373 时间：2020-09-24 13:55:22
请教陈版：A公司为共享单车运营企业，A所运营的共享单车由其通过融资租赁公司融资租入，A公司的目标客户为景区公园的游客，为游客提供共享单车租赁服务，收取租赁服务费，A公司与景区及公园进行业务合作，由A公司负责提供共享单车，景区及公园提供场地，一般的维修由公园负责，涉及到专业性强的维修由A公司负责，涉及到游客的损害赔偿由双方共同承担，双方收益按 6 ： 4 分配，在A公司收到款项后在下月初支付给景区或公园。该种合作模式下，A 公司是否可认定为是主要责任人，按总额法核算，对于支付给景区和公园的费用作为合同取得成本计入销售费用。

回答人：chenyiwei
建议考虑以下问题：
1 、该共享单车是以谁的名义对外运营，例如是通过A公司还是景区的APP使用？单车上是否体现本企业的Logo、标志色等，与本企业在其他地方运营的单车有无差别？
2 、A与融资租赁公司签订的合同是否为固定租金？即A是否需承担全额的单车和系统投资，相应地需承担需求不足的运营亏损风险？
3 、单车的服务价格如何确定？是否执行本企业在其他地方的统一价格，还是由景区定价？

提问人：随风 83738373 时间：2020-09-27 09:24:01
1 、单车是以A公司的名义运营，使用A公司开发的APP，单车统一使用公司的logo，各地运营的基本相同；
2 、融资租赁签的是固定租金，A公司实际需要承担全部的单车和系统投资；
3 、单车服务价格在不同地点总体基本一致，个别地区略有差异，由A公司确定，包括价格的变动

回答人：chenyiwei
如是，则本企业为主要义务人，按总额法确认收入，给景区的分成计入成本，相当于在景区内获得运营权的对价。